臺灣高等法院刑事判決
111年度上訴字第2942號
上  訴  人  
即  被  告  呂昇鴻




選任辯護人  趙佑全律師（法扶律師） 
上列上訴人因詐欺等案件，不服臺灣桃園地方法院111年度審訴
字第284號，中華民國111年6月10日第一審判決（追加起訴案號
：臺灣桃園地方檢察署111年度偵緝字第292號），提起上訴，本
院判決如下：
    主  文
原判決撤銷。
呂昇鴻犯三人以上共同詐欺取財罪，共叁罪，各處有期徒刑捌月
。應執行有期徒刑壹年。
未扣案之犯罪所得新臺幣肆仟元沒收，於全部或一部不能沒收或
不宜執行沒收時，追徵其價額。
    事  實
一、呂昇鴻及許惠玲（原審法院另案審理中）於民國109年4月底
    某日起，加入真實姓名年籍均不詳、於通訊軟體微信（下稱
    微信）暱稱為「宙斯」、「團子」、「小噴噴」、「巴斯光
    年」、「皮卡丘」等成年人（無證據證明上開5人未滿18歲
    ，下稱「宙斯」、「團子」、「小噴噴」、「巴斯光年」、
    「皮卡丘」）、莊沛珊（經原審法院以111年度審訴字第215
    號判決判處應執行有期徒刑1年4月），及真實姓名年籍均不
    詳之人所組成，以實施詐術為手段，具有持續性、牟利性之
    有結構性犯罪組織（呂昇鴻所犯參與犯罪組織等犯行，前經
    臺灣臺北地方法院以109年度訴字第763號、第1080號判決判
    處有期徒刑1年4月確定）。其等分工模式，先由詐欺集團擔
    任「機房」工作之成員，負責撥打電話施以詐術，使遭詐騙
    之人陷於錯誤，依指示或操作自動櫃員機、或操作網路銀行
    應用程式（下稱網路銀行APP 軟體），將款項匯入指定之人
    頭帳戶，而交付財物；呂昇鴻則擔任「車手」之工作，負責
    持許惠玲所交付之人頭帳戶提款卡提領匯入人頭帳戶之款項
    ，許惠玲則在一旁把風，呂昇鴻再將領得之贓款交給許惠玲
    點收後，續交予莊沛珊，從而將贓款轉交詐欺集團所屬上游
    成員朋分，以掩飾其等詐欺取財犯罪所得之本質及去向，製
    造金流斷點，呂昇鴻藉此獲取日薪新臺幣（下同）4,000元
    之報酬。謀議既定，呂昇鴻、許惠玲、莊沛珊、「宙斯」、
    「團子」、「小噴噴」、「巴斯光年」、「皮卡丘」及真實
    姓名年籍均不詳之詐欺集團所屬成員（無證據證明其中有未
    滿18歲之人）間，共同意圖為自己不法之所有，基於三人以
    上詐欺取財及掩飾、隱匿特定詐欺犯罪所得本質、去向之洗
    錢等犯意聯絡，於如附表一「詐騙時間」欄所示時間，由詐
    欺集團所屬「機房」成員撥打電話向如附表一「被害人」欄
    所示之林嘉毓、羅進、黃鈺婷，施以如附表一「詐騙方式」
    欄所示之詐術，致林嘉毓、羅進、黃鈺婷分別陷於錯誤，於
    如附表一「匯款時間、地點」欄所示時間、地點，或利用自
    動櫃員機、或利用網路銀行APP軟體，而將如附表一「匯款
    金額」欄所示款項，分別匯入陳重予（所犯幫助詐欺取財部
    分，經臺灣臺北地方法院以110年度審簡字第481號判決判處
    有期徒刑6月，併附條件緩刑3年）所申辦之華南商業銀行股
    份有限公司（下稱華南銀行）帳號000000000000號帳戶（下
    稱「陳重予華南帳戶」）內。與此稍早之109年5月12日中午
    12時許，許惠玲先依詐欺集團不詳成員指示，至桃園市○○區
    ○○路0段000號「空軍一號」南崁站領取裝有「陳重予華南帳
    戶」之存摺1本、提款卡1張之包裹後，將上開存摺、提款卡
    交給呂昇鴻，呂昇鴻再依「宙斯」、「團子」、「小噴噴」
    、「巴斯光年」、「皮卡丘」等人之指示，駕駛車牌號碼00
    -0000號自用小客車搭載許惠玲、莊沛珊，於如附表二「取
    款時間」欄所示之時間，至如附表二「取款地點」欄所示之
    地點，由呂昇鴻下車持「陳重予華南帳戶」提款卡，以如附
    表二「取款方式」欄所示之方式，提領如附表二「取款金額
    」欄所示款項，許惠玲則在旁把風，領款完畢後，呂昇鴻旋
    將款項交給許惠玲、莊沛珊，再轉交予詐欺集團上游成員，
    而掩飾上開詐欺取財犯罪所得之本質及去向。嗣林嘉毓、羅
    進、黃鈺婷察覺有異報警，經警調閱監視器錄影畫面後，進
    而循線查悉上情。
二、案經林嘉毓、羅進、黃鈺婷訴請桃園市政府警察局桃園分局
    移送臺灣桃園地方檢察署檢察官偵查起訴。　　
    理  由
一、證據能力：
　　按被告以外之人於審判外之陳述，雖不符刑事訴訟法第159
    條之1至第159條之4之規定，而經當事人於審判程序同意作
    為證據，法院審酌該言詞陳述或書面陳述作成時之情況，認
    為適當者，亦得為證據。又當事人、代理人或辯護人於法院
    調查證據時，知有第159條第1項不得為證據之情形，而未於
    言詞辯論終結前聲明異議者，視為有前項之同意，同法第15
    9條之5亦有明定。查本件檢察官、上訴人即被告呂昇鴻及其
    辯護人就本判決所引用之各該被告以外之人於審判外陳述，
    迄至言詞辯論終結，均未主張有刑事訴訟法第159條第1項不
    得為證據之情形（本院卷第140至141頁，第200至201頁），
    本院審酌該些供述證據作成時，核無違法取證或其他瑕疵，
    認為以之作為本案之證據屬適當，依刑事訴訟法第159條之5
    規定，自有證據能力。至其餘所引認定被告犯罪事實之非供
    述證據，均查無公務員違反法定程序取得之情形，依刑事訴
    訟法第158條之4反面規定，亦具證據能力。
二、認定犯罪事實所憑之證據及理由：
    被告於本院審理時經合法傳喚未到庭，惟上開事實，業據被
    告於警詢、偵訊、原審及本院準備程序坦承不諱（偵字第21
    672號卷第12至19頁，偵緝卷第86至87頁，原審卷第59、68
    頁，本院卷第140頁），並據證人即同案共犯許惠玲於警詢
    、偵訊（偵字第21672號卷第41至48頁、偵字第26533號卷第
    55至57頁）、莊沛珊於警詢、偵訊（偵字第21672號卷第65
    至73頁、偵字第26533號卷第45至47頁）、證人即告訴人林
    嘉毓於警詢（偵字第21672號卷第109至111頁）、羅進於警
    詢（偵字第21672號卷第95至97頁）、黃鈺婷於警詢（偵字
    第21672號卷第119至121頁）證述在卷，復有桃園市政府警
    察局桃園分局偵查報告書、取款時間、地點及提款金額一覽
    表、車牌號碼00-0000號自用小客車之車輛詳細資料報表、1
    09年5月12日監視器錄影畫面翻拍照片、臺灣臺北地方檢察
    署檢察官109年度偵字第29976號起訴書、華南商業銀行股份
    有限公司110年6月30日營清字第1100019738號函暨檢附之陳
    重予帳戶客戶基本資料及交易明細表（偵字第21672號卷第7
    至10、55、143至148頁，偵字第26533號卷第73至81、85至8
    7頁），及如附表一「書證」欄所示之文書證據在卷可稽。
    足徵被告任意性自白確與事實相符，堪予採信。本案事證已
    臻明確，被告犯行洵堪認定，應予依法論科。
三、論罪：
　㈠洗錢防制法之立法目的，依同法第1條規定，係在於防範及制
    止因特定犯罪所得之不法財物或財產上利益，藉由洗錢行為
    （例如經由各種金融機構或其他交易管道），使其形式上轉
    換成為合法來源，以掩飾或切斷其財產或財產上利益來源與
    犯罪之關聯性，而藉以逃避追訴、處罰。準此以觀，洗錢防
    制法洗錢罪之成立，除行為人在客觀上有掩飾或隱匿因特定
    犯罪所得財產或財產上利益之具體作為外，尚須行為人主觀
    上具有掩飾或隱匿其財產或利益來源與犯罪之關聯性，使其
    來源形式上合法化，以逃避國家追訴、處罰之犯罪意思，始
    克相當。倘行為人意圖掩飾或隱匿特定犯罪所得來源，而將
    特定犯罪所得直接消費處分，甚或交予其他共同正犯，由共
    同正犯以虛假交易外觀掩飾不法金流移動，即難認單純犯罪
    後處分贓物之行為，應仍構成洗錢防制法第2條之洗錢行為(
    最高法院108年度台上字第1744號判決意旨參照)。本案由被
    告所屬之詐欺集團成員，以附表一所示之詐騙方式對各該告
    訴人施以詐術，令其等陷於錯誤後，將款項依指示匯入該集
    團事先取得並掌控之人頭帳戶，被告乃持該人頭帳戶提款卡
    負責提領款項，並將領得之贓款交給許惠玲、莊沛珊，再層
    層轉交給詐欺集團上游成員。依上開說明，被告此舉自非僅
    係取得犯罪所得，顯在藉此製造詐騙所得金流斷點，使偵查
    機關難以追查帳戶金流，以達掩飾詐欺犯罪所得之本質及去
    向，而屬有洗錢防制法第2條第2款之洗錢行為，自應論以同
    法第14條第1項之一般洗錢罪。
  ㈡被告與所屬詐欺集團成員所犯本案犯行，參與人員除被告外
    ，尚有許惠玲、莊沛珊及「宙斯」、「團子」、「小噴噴」
    、「巴斯光年」、「皮卡丘」等其他詐騙集團成員，足認本
    案犯行均至少有三人以上共同對被害人實行詐騙。核被告就
    附表各編號所為，均係犯刑法第339條之4第1項第2款之三人
    以上共同詐欺取財罪及洗錢防制法第14條第1項之一般洗錢
    罪（共3罪）。被告所犯違反洗錢防制法部分，起訴書雖漏
    未記載被告涉犯洗錢防制法第14條第1項之一般洗錢罪嫌，
    惟起訴事實業已敘及，且經本院於準備程序時告知被告此部
    分罪名（本院卷第139頁），並由其辯護人於審理時為其辯
    護（本院卷第203至204頁），其防禦權已獲得保障，本院自
    得予以審理。
　㈢按共同實行犯罪行為之人，在合同意思範圍以內，各自分擔
    犯罪行為之一部，相互利用他人之行為，以達其犯罪之目的
    者，即應對於全部所發生之結果，共同負責，不問犯罪動機
    起於何人，亦不必每一階段犯行，均經參與；再關於犯意聯
    絡，不限於事前有所協議，其於行為當時，基於相互之認識
    ，以共同犯罪之意思參與者，亦無礙於共同正犯之成立，且
    數共同正犯之間，原不以直接發生犯意聯絡者為限，即有間
    接之聯絡者，亦包括在內。查被告雖未參與詐騙告訴人，但
    其依詐欺集團成員指示提領款項，以遂詐欺取財犯行，彼此
    分工，足認被告與其他詐欺集團成員間，係在合同意思範圍
    內，各自分擔犯罪行為之一部，並相互利用他人之行為，以
    達遂行犯罪之目的，自應對全部所發生之結果，共同負責。
    故被告就本案犯行，與許惠玲、莊沛珊及「宙斯」、「團子
    」、「小噴噴」、「巴斯光年」、「皮卡丘」等其他詐騙集
    團不詳成員間分別有直接或間接犯意聯絡、行為分擔，應論
    以共同正犯。
　㈣被告先後如附表二「取款時間、取款地點」欄所示二次提領
    林嘉毓匯入之款項，係基於一個詐欺行為決意，持續侵害同
    一被害人之同一財產法益，各次行為之獨立性極為薄弱，依
    一般社會健全觀念，在時間差距上，難以強行分開，此部分
    犯行應視為數個舉動之接續施行，屬接續犯而論以一罪。
　㈤被告如附表各編號所犯三人以上共同犯詐欺取財罪、一般洗
    錢罪間，有實行行為局部同一之情形，為想像競合犯，應各
    依刑法第55條規定從一重之三人以上共同犯詐欺取財罪處斷
    。
　㈥被告就如附表各編號所示3次犯行，犯意各別，行為互殊，且
    侵害對象、法益歸屬概不相同，應分論併罰。
　㈦刑之加重、減輕：
　1.被告前因幫助詐欺案件，經臺灣臺北地方法院以105年度易
    字第1042號判決判處有期徒刑4月，經本院以106年度上易字
    第1813號判決上訴駁回確定，於106年12月18日易科罰金執
    行完畢，有本院被告前案紀錄表在卷為憑，被告於徒刑執行
    完畢，5年以內故意再犯本件有期徒刑以上之各罪，為累犯
    。查起訴書已記載被告構成累犯之前科事實，並提出前述事
    證釋明前案情形，而請求本院依累犯規定加重其刑。參酌司
    法院大法官釋字第775號解釋之意旨，衡諸被告前開構成累
    犯之案件與本案罪名、罪質類型相當（分別為詐欺集團之幫
    助犯、正犯），且於執行完畢3年內即再犯本案，顯見被告
    經前案有期徒刑執行完畢後仍未汲取教訓，其對刑罰之反應
    力仍屬薄弱，綜合以上判斷，有加重其刑以收警惕之效之必
    要，且無因加重最低度刑致生所受之刑罰超過其所應負擔罪
    責之情形，依刑法第47條第1項規定，應予加重其刑。
　2.按行為時因精神障礙或其他心智缺陷，致不能辨識其行為違
    法或欠缺依其辨識而行為之能力者，不罰；行為時因前項之
    原因，致其辨識行為違法或依其辨識而行為之能力，顯著減
    低者，得減輕其刑，刑法第19條定有明文。經查，被告於10
    9年4月下旬加入「小噴噴」所屬詐騙集團，而於109年5月17
    、18日擔任車手提領款項之加重詐欺案件，另案於本院臺中
    分院以110年度金上訴字第1628號審理時，被告經送衛生福
    利部草屯療養院鑑定其行為時之精神狀況，鑑定結果略以：
    綜合被告過去生活史、疾病史、心理測驗報告、鑑定所得資
    料及相關影卷資料，被告的精神科臨床診斷為主要診斷為輕
    度智能障礙（全智商66），較同齡者落後，個人能力以工作
    記憶相對較佳，語文理解與表達、視空間概念訊息的處理、
    心理動作速度等能力較差。具備一般日常生活的功能，能夠
    使用交通工具，但受認知落後的影響，行為模式較為衝動、
    情緒控制能力不佳。被告受限於認知功能的缺陷，在社會情
    境辨識及問題解決顯有困難，難以預見自身行為的後果。因
    認被告於犯行當時之辨識行為違法能力雖未因上述心智缺陷
    有所減損，但在依其辨識而行為之能力則因該心智缺陷達到
    顯著降低，但未及完全喪失之程度，此有該院111年3月7日
    草療精字第1110002612號函檢附之精神鑑定報告書及臺灣高
    等法院臺中分院110年度金上訴字第1628號判決在卷可稽（
    本院卷第31至41頁、第83至102頁）。本院審酌上開精神鑑
    定報告書係由具精神醫學專業之鑑定機關依精神鑑定之流程
    ，藉由與被告及被告之父親會談內容，佐以被告之個人生活
    及家族史，並對被告施以身體、神經學及精神狀態檢查，並
    施以心理測驗後本於專業知識與臨床經驗，綜合研判被告於
    案發當時之精神狀態所為之判斷，關於鑑定機關之資格、理
    論基礎、鑑定方法及論理過程，於形式及實質上均無瑕疵，
    當值採信。又被告該案所為與本案均係加入同一詐騙集團，
    且犯罪時間均為109年5月間，堪認被告於本案行為時，確有
    因心智缺陷，依其辨識而行為之能力顯著降低之情，應依刑
    法第19條第2項規定分別減輕其刑，並均依法先加後減之。
　3.按犯洗錢防制法第14條之罪，在偵查或審判中自白者，減輕
    其刑，洗錢防制法第16條第2項定有明文。復按想像競合犯
    係一行為觸犯數罪名，行為人犯罪行為侵害數法益皆成立犯
    罪，僅因法律規定從一重處斷科刑，而成為科刑一罪而已，
    自應對行為人所犯各罪均予適度評價，始能對法益之侵害為
    正當之維護。因此法院於決定想像競合犯之處斷刑時，雖以
    其中最重罪名之法定刑作為裁量之準據，惟具體形成宣告刑
    時，亦應將輕罪之刑罰合併評價。基此，除非輕罪中最輕本
    刑有較重於重罪之最輕本刑，而應適用刑法第55條但書規定
    重罪科刑之封鎖作用，須以輕罪之最輕本刑形成處斷刑之情
    形以外，則輕罪之減輕其刑事由若未形成處斷刑之外部性界
    限，自得將之移入刑法第57條或第59條之科刑審酌事項內，
    列為是否酌量從輕量刑之考量因子。是法院倘依刑法第57條
    規定裁量宣告刑輕重時，一併具體審酌輕罪部分之量刑事由
    ，應認其評價即已完足，尚無過度評價或評價不足之偏失（
    最高法院109年度台上字第3936號判決意旨參照）。查被告
    於原審及本院審理時已就所犯洗錢犯行為自白，業如前述，
    本均應依洗錢防制法第16條第2項之規定減輕其刑，惟依上
    開說明，其洗錢犯行係屬想像競合犯中之輕罪，減輕其刑事
    由未形成處斷刑之外部性界限，自不依前揭規定減輕其刑，
    然仍應於量刑時一併衡酌此部分減輕其刑之事由，作為被告
    量刑之有利因子，併此敘明。
四、撤銷改判之理由：
    原審認被告犯行事證明確，予以論罪科刑，固非無見。惟：
    ①原判決於事實欄及沒收理由部分，均認定被告因本案獲日
    薪4,000元之報酬，惟於主文欄卻記載「未扣案之犯罪所得
    新臺幣伍仟元沒收。」有主文與事實、理由不相符合之違誤
    ；②被告於前案執行完畢後，5年以內故意再犯本件有期徒刑
    以上之罪，為累犯，且依刑法第47條第1項規定加重其刑並
    無罪刑不相當，已如前述，惟原判決漏未論及累犯及依刑法
    第47條第1項規定加重其刑，尚有未恰；③被告行為時因心智
    缺陷，辨識其行為違法及依其辨識而行為之能力較常人顯著
    降低，原審未及審酌上情，而依刑法第19條第2項規定減輕
    其刑，亦有未當。被告上訴主張應適用刑法第19條第2項規
    定減輕其刑，為有理由，且原判決尚有前開違誤之處，自應
    由本院將原判決予以撤銷改判，所定應執行刑部分，失所附
    麗，亦應併予撤銷。
五、科刑：　　　
    爰審酌被告不思以正途賺取金錢，為圖私利，而與其他詐欺
    集團成員共同為前開詐欺行為，非但造成告訴人等受有財產
    上之損害，更助長詐騙歪風，紊亂社會經濟秩序，且為掩飾
    該不法所得與詐欺行為有關，復為洗錢之行為，破壞社會治
    安，應予非難，惟念及被告犯後坦認犯行，合於洗錢防制法
    第16條第2項減刑之規定，及其擔任提款車手之工作，尚非
    屬於詐欺集團指揮監督核心地位，然迄今均未與告訴人等3
    人達成和解，賠償其等損失，兼衡被告犯罪之動機、目的、
    手段、分工情形、參與程度、造成之損害及所獲利益，及其
    智識程度、家庭活經濟狀況等一切情狀，分別量處如主文所
    示之刑，再審酌被告各次犯行時間相近、罪質類似或相同等
    一切情狀，如以實質累加之方式定應執行刑，處罰之刑度顯
    將超過其行為之不法內涵，依多數犯罪責任遞減原則，爰就
    被告所犯各罪所處之刑，定應執行刑如主文第二項所示。
六、沒收：　　　　　
　㈠被告於偵訊時供稱：我一天的報酬是四、五千元（偵緝卷第87頁），核與共犯許惠玲於偵訊時所陳：下班時領報酬，每次領約四、五千元等語（偵字第26533號卷第56頁）相符，依罪疑惟有利於被告之原則，以有利於被告之4,000元計算當日報酬。該未扣案之犯罪所得既未實際合法發還被害人，亦查無刑法第38條之2 第2 項過苛條款之情形，應依刑法第38條之1 第1 項前段、第3 項規定諭知沒收，於全部或一部不能沒收或不宜執行沒收時，追徵其價額。
　㈡按洗錢行為之標的是否限於行為人者始得宣告沒收，法無明
    文，是倘法條並未規定「不問屬於犯罪行為人與否均沒收」
    時，自仍以屬於被告所有者為限，始應予沒收。被告擔任詐
    欺集團車手，已將本案所取得之詐欺贓款全部交予許惠玲、
    莊沛珊，再層層轉交予上游之詐欺集團，現有證據尚不能證
    明被告對於此部分洗錢之標的物具有所有權及事實上處分權
    限，自亦無從依洗錢防制法第18條第1項規定宣告沒收，附
    此說明。
　㈢至本案被告使用之陳重予華南帳戶存摺一本及提款卡一張均
    未扣案，惟該帳戶因告訴人報案遭警示凍結，現已無法使用
    並失其財產上價值，沒收或追徵與否，就刑罰之一般預防或
    特別預防助益甚微，且對被告之不法、罪責評價亦不生重大
    影響，顯欠缺刑法上重要性，依修正後刑法第38條之2 第2 
    項規定，爰不予宣告沒收及追徵，附此敘明。
七、又被告經合法傳喚，無正當之理由不到庭，爰依刑事訴訟法
    第371 條規定，不待其陳述，逕行判決。
據上論斷，應依刑事訴訟法第369 條第1 項前段、第364 條、第
371 條、第299 條第1 項前段，判決如主文。
本案經檢察官陳傳宗到庭執行職務。
中　　華　　民　　國　　111 　年　　10　　月　  26 　 日
                    刑事第二庭  審判長法　官 遲中慧
                                      法　官 邱筱涵
                                      法　官 顧正德
以上正本證明與原本無異。
如不服本判決，應於收受送達後20日內向本院提出上訴書狀，其
未敘述上訴之理由者並得於提起上訴後20日內向本院補提理由書
（均須按他造當事人之人數附繕本）「切勿逕送上級法院」。
                                      書記官 莊佳鈴
中　　華　　民　　國　　111 　年　　10　　月　　26　　日
附錄：本案論罪科刑法條全文　
中華民國刑法第339條之4
I   犯第339條詐欺罪而有下列情形之一者，處一年以上七年以
    下有期徒刑，得併科一百萬元以下罰金：
一、冒用政府機關或公務員名義犯之。
二、三人以上共同犯之。
三、以廣播電視、電子通訊、網際網路或其他媒體等傳播工具
 　 ，對公眾散布而犯之。
Ⅱ  前項之未遂犯罰之。
洗錢防制法第2條
本法所稱洗錢，指下列行為：
一、意圖掩飾或隱匿特定犯罪所得來源，或使他人逃避刑事追訴
    ，而移轉或變更特定犯罪所得。
二、掩飾或隱匿特定犯罪所得之本質、來源、去向、所在、所有
    權、處分權或其他權益者。三、收受、持有或使用他人之特
    定犯罪所得。
洗錢防制法第14條
Ⅰ  有第二條各款所列洗錢行為者，處七年以下有期徒刑，併科
    新臺幣五百萬元以下罰金。
Ⅱ  前項之未遂犯罰之。
Ⅲ  前二項情形，不得科以超過其特定犯罪所定最重本刑之刑。

附表一：
編號 被害人 詐騙時間/詐騙方式 匯款時間、地點 匯款金額 （扣除手續費） 1. 林嘉毓 （提告） 詐欺集團機房成員於109年5月12日下午4時25分許，偽以某網路店家撥打電話向林嘉毓誆稱：其之前網路購物時，操作錯誤，將導致其帳戶遭持續扣款，需依其指示操作自動櫃員機以取消扣款設定等語，致林嘉毓陷於錯誤，於右揭時間、地點，依該詐欺集團成員之指示操作自動櫃員機，而將右揭金額匯入「陳重予華南帳戶」內。    109年5月12日下午5時8分許，在高雄市○○區○○路000號「中華郵政股份有限公司」（下稱郵局）灣仔內郵局。 2萬9,989元。  書證 ①林嘉毓報案資料（含內政部警政署反詐騙諮詢專線紀錄表、高雄市政府警察局三民第二分局民族路派出所受理詐騙帳戶通報警示簡便格式表等，偵字第21672號卷第107、113頁）。 ②林嘉毓之自動櫃員機交易明細表（偵字第21672號卷第115頁）。   編號 被害人 詐騙時間/詐騙方式 匯款時間、地點 匯款金額/  （扣除手續費） 2. 羅進 （提告） 詐欺集團機房成員於109年5月12日下午5時11分許，偽以「合記書局」客服人員撥打電話向羅進誆稱：因公司系統升級發生錯誤，將導致其帳戶遭重複扣款等語，另一詐欺集團機房成員再偽以「郵局」客服人員撥打電話向羅進佯稱：需依其指示操作自動櫃員機以解除扣款設定等語，致羅進陷於錯誤，於右揭時間、地點，依該詐欺集團成員之指示操作自動櫃員機，而將右揭金額匯入「陳重予華南帳戶」內。 109年5月12日晚間6時11分許，在花蓮縣○○市○○路0段000號「慈濟大學」內。 9,989元。  書證 ①羅進報案資料（含內政部警政署反詐騙諮詢專線紀錄表、花蓮縣政府警察局花蓮分局自強派出所受理詐騙帳戶通報警示簡便格式表、金融機構協助受詐騙民眾通知疑似警示帳戶通報單等，偵字第21672號卷第93、101至103頁）。 ②羅進之自動櫃員機交易明細表（偵字第21672號卷第105頁）。   編號 被害人 詐騙時間/詐騙方式 匯款時間、地點 匯款金額 （扣除手續費） 3. 黃鈺婷 （提告） 詐欺集團機房成員於109年5月12日下午5時51分許，偽以不詳身分撥打電話向黃鈺婷誆稱：查獲詐欺集團車手成員，現欲返還其之前遭詐欺之款項等語，另一詐欺集團機房成員再偽以「聯邦商業銀行股份有限公司」專員撥打電話向黃鈺婷佯稱：需依其指示操作網路銀行應用程式（下稱網路銀行APP軟體）以領回遭詐騙之款項等語，致黃鈺婷陷於錯誤，於右揭時間、地點，依該詐欺集團成員之指示操作網路銀行APP軟體，而將右揭金額匯入「陳重予華南帳戶」內。 109年5月12日晚間6時29分許，在臺灣地區某不詳處所。 2萬123元。  書證 ①黃鈺婷報案資料（含內政部警政署反詐騙諮詢專線紀錄表、新竹縣政府警察局竹北分局高鐵派出所受理詐騙帳戶通報警示簡便格式表、金融機構協助受詐騙民眾通知疑似警示帳戶通報單等，偵字第21672號卷第117、123至125頁）。 ②黃郁婷之來電紀錄照片（偵字第21672號卷第127頁）。   
附表二：
編號 匯款人、匯款金額（新臺幣）元 取款時間、取款地點 取款方式 取款金額（扣除手續費，新臺幣 ）元 1. 附表一編號1告訴人林嘉毓匯款2萬9,989元 109年5月12日下午5時16 分許，在桃園市○○區○○路00號「臺灣銀行」。  呂昇鴻持「陳重予華南帳戶」提款卡，利用設置於左揭地點之自動櫃員機提領右揭款項。 2萬元。   109年5月12日下午5時17分許，在上開地點。 同上。 1萬元。 2. 附表一編號2告訴人羅進匯款9,989元。 109年5月12日晚間6時17分許，在桃園市○○區○○路000號「統一便利商店」文福門市。 同上。 1萬元。 3. 附表一編號3告訴人黃鈺婷匯款2萬123元。 109年5月12日晚間6時33分許，在桃園市○○區○○街0號「統一便利商店」文仁門市。 同上。 2萬元。